臺灣高雄地方法院刑事判決　　　　　　　　　　　　九十一年度交易字第一五號
　　公　訴　人　臺灣高雄地方法院檢察署檢察官
　　被　　　告　甲○○
右列被告因公共危險等案件，經檢察官提起公訴（九十一年度偵字第三五四四號），
本院判決如左：
    主  文
甲○○服用酒類，不能安全駕駛動力交通工具而駕駛，處罰金壹萬元，如易服勞役，
以佰元折算壹日。
被訴過失傷害部分公訴不受理。
    事  實
一、甲○○明知飲酒後其吐氣所含酒精成分超過每公升零點二五毫克以上者，不得駕
    車，於民國九十一年二月五日八時許，在飲完四瓶啤酒已達無法安全駕駛車輛之
    情況下，竟於當天八時五十分許，騎乘車牌號碼ＦＤＯ─七六八號重型機車，沿
    高雄市○○區○○路由北向南直行，其本應注意駕駛時之車前狀況，並隨時採取
    必要之安全措施，以避免危險事故之發生，於行至該路與青年路交岔路口時，適
    有同向前方乙○○騎乘黃碧英所有車牌號碼ＮＩＶ─一九五號重型機車，行經該
    處在停止線處停紅燈，因甲○○飲酒過量影響其判斷及車輛操控能力，致其機車
    車頭追撞乙○○騎乘機車車尾方向燈，使乙○○當場人車倒地，受有腰椎壓迫性
    骨折、腰背部壓砸傷、左足表淺性損傷等傷害（傷害部分經撤回告訴，詳如後述
    ）。嗣經警到場處理後測得甲○○呼氣時酒精濃度為每公升零點四七毫克，始悉
    上情。
二、案經乙○○訴由高雄市政府警察局新興分局移送臺灣高雄地方法院檢察署檢察官
    偵辦起訴。
    理  由
壹、有罪部分：
一、右揭事犯罪實，業據被告甲○○於警、偵訊及本院審理時坦承不諱，核與告訴人
    指述情節相符，並有現場照片六幀、酒精濃度測試表、刑法第一百八十五條之三
    案件測試觀察紀錄表、高雄巿政府警察局舉發違反道路交通管理事件通知單、道
    路交通事故調查報告表等在卷足憑。再者，刑法第一百八十五條之三規定所謂「
    不能安全駕駛」，乃抽象危險犯，不以發生具體危險為必要。觀以本案被告於九
    十一年二月五日上午十時三分許經警員施以酒精測試，所測得吐氣所含酒精濃度
    高達每公升０．四七毫克，足認肇事當時之吐氣所含酒精濃度必高於此數值。另
    就醫學文獻所知，酒精對人體造成之影響，於吐氣所含酒精濃度達每公升０．二
    五毫克，會有輕度中毒，造成輕度協調功能降低之現象，肇事率為一般正常人之
    二倍；吐氣所含酒精濃度達每公升０．四毫克時，有多話、感覺障礙，肇事率為
    一般正常人之六倍（臺北醫學院附設醫院精神科主任蔡尚穎著「酒精對人體生理
    與行為之影響」一文參照），被告既於飲酒後肇致本件事故，足認被告肇事當時
    ，確已達不能安全駕駛動力交通工具之狀態甚明。綜上所述，本件罪證明確，被
    告犯行堪以認定。
二、核被告所為，係犯刑法第一百八十五條之三之服用酒類致不能安全駕駛動力交通
    工具罪。爰審酌被告無視政府法令之宣導及對他人生命、財產安全之尊重，竟於
    飲酒後駕車，不但對使用道路之他人已產生立即侵害之高度危險性，亦自陷於危
    險狀態中，嚴重侵害道路交通往來安全，惟念其犯後坦承犯行、態度尚佳，且前
    無犯罪紀錄，有臺灣高雄地方法院檢察署刑案資料查註記錄表附卷可稽等一切情
    狀，量處如主文所示之刑，並諭知易服勞役之折算標準。
貳、公訴不受理部分：
一、公訴意旨另謂：被告甲○○於民國九十一年二月五日上午，飲酒後酒精濃度高達
    每公升零點四七毫克之情況下，明知已不能安全駕駛動力交通工具，而仍貿然於
    當天八時五十分許，騎乘車牌號碼ＦＤＯ─七六八號重型機車，沿高雄市○○區
    ○○路由北向南直行，其本應注意汽車駕駛人於飲酒後其吐氣所含酒精成分超過
    每公升零點二五毫克以上者，不得駕車，及注意駕駛時之車前狀況，並隨時採取
    必要之安全措施，以避免危險事故之發生。而當時天候路況均屬良好，依其智識
    、能力，又無不能注意之情事，竟疏未注意，貿然酒後騎乘機車前行。於行至該
    路與青年路交岔路口時，適有同向前方告訴人乙○○騎乘黃碧英所有，車牌號碼
    ＮＩＶ─一九五號重型機車，亦行經該處在停止線後停紅燈，被告竟因飲酒過量
    影響判斷及車輛操控能力，復未注意車前狀況，其機車車頭因而追撞乙○○騎乘
    機車車尾方向燈，致告訴人當場人車倒地，受有腰椎壓迫性骨折、腰背部壓砸傷
    、左足表淺性損傷等傷害，因認此部分被告涉有過失傷害罪嫌。
二、按告訴乃論之罪，告訴人於第一審辯論終結前得撤回其告訴，又告訴經撤回者，
    應諭知不受理之判決，刑事訴訟法第二百三十八條第一項、第三百零三條第三款
    分別定有明文。
三、查本件告訴人告訴被告過失傷害案件，依起訴書所記載之犯罪事實，係觸犯刑法
    第二百八十四條第一項前段之過失傷害罪嫌，依同法第二百八十七條前段規定，
    須告訴乃論。此部分茲據告訴人乙○○當庭撤回告訴，此有本院九十一年四月十
    一日審判筆錄在卷可稽，依前開說明，此部分應逕為不受理判決之諭知。
據上論斷，應依刑事訴訟法第二百九十九條第一項前段、第三百零三條第三款，刑法
第一百八十五條之三、第四十二條第二項，罰金罰鍰提高標準條例第二條，判決如主
文。
案經檢察官到庭郭昭吟執行職務。
中      華      民      國    九十一      年    四      月     十八     日
                                臺灣高雄地方法院刑事第七庭
                                    審判長法  官    黃蕙芳
                                          法  官    陳信伍
                                          法  官    張茹棻
右正本證明與原本無異。
如不服本判決，應於判決送達後十日內，向本院提出上訴狀。
                                          書記官    李忠霖
中      華      民      國    九十一      年    四      月    十八      日
附錄法條：
中華民國刑法第一百八十五條之三
服用毒品、麻醉藥品、酒類或其他相類之物，不能安全駕駛動力交通工具
而駕駛者，處一年以下有期徒刑、拘役或三萬元以下罰金。
